【裁判字號】    99,易,971
【裁判日期】    990611
【裁判案由】    竊盜
【裁判全文】
臺灣臺北地方法院刑事判決               99年度易字第971號
公  訴  人  臺灣臺北地方法院檢察署檢察官
被      告  乙○○
上列被告因竊盜案件，經檢察官提起公訴（99年度偵字第7260號
），本院判決如下：
    主  文
乙○○攜帶兇器竊盜，累犯，處有期徒刑柒月。
扣案之Ｔ型扳手、油壓剪各壹支，均沒收。
    事  實                                              
一、乙○○曾於民國九十六年間，因竊盜案件，經本院以九十六
    年度易字第一九七八號刑事判決各判處有期徒刑二月，如易
    科罰金，均以新臺幣一千元折算一日確定，以及因妨害性自
    主案件，經本院以九十七年度訴字一八一號刑事判決各判處
    有期徒刑三月，如易科罰金，均以新臺幣一千元折算一日確
    定，上開數嗣經本院以九十七年度聲字第一九九六號刑事裁
    定應執行有期徒刑七月確定，嗣於九十八年四月十九日縮刑
    期滿執行完畢出監。詎其於上開有期徒刑執行完畢後，仍不
    知悔改，五年以內，因缺錢花用，竟基於意圖為自己不法所
    有之犯意，於九十九年三月十三日凌晨零時許，持其所有客
    觀上足以對人之生命、身體、安全造成威脅之Ｔ型扳手及油
    壓剪各一支，在臺北市中山區○○○路三一０巷二五號前，
    以油壓剪剪斷甲○○所有，價值約新臺幣（下同）一萬元之
    GIANT廠牌，車架號碼GS7Q2638腳踏車大鎖（毀損部分未據
    告訴）後，竊取該輛腳踏車。得手後。騎乘該輛竊得之腳踏
    車前往搭載不知情之少女蔡ＯＯ，並將Ｔ型扳手及油壓剪各
    一支寄放在少女蔡ＯＯ包包中，於同日凌晨零時四十五分許
    ，席經臺北市中山區○○○路與中原街口時，因行跡可疑，
    經警盤查後予以查獲，並當場在不知情少女蔡ＯＯ包包中扣
    得乙○○所有供本件竊盜犯罪所用及預備之油壓剪及Ｔ型扳
    手各一支。
二、案經臺北市政府警察局中山分局報請臺灣臺北地方法院檢察
    署檢察官偵查起訴。
    理  由
一、訊據被告乙○○對於上開犯罪事實坦承不諱，並經證人甲○
    ○、蔡ＯＯ警詢時分別證述在卷，且有贓物認領保管單、搜
    索扣押筆錄、扣押物品目錄表各一份、查獲照片、扣案油壓
    剪及Ｔ型扳手照片及所竊取之上開腳踏車照片共十二張在卷
    可稽，以及油壓剪及Ｔ型扳手各一支扣案可資佐證，足徵被
    告上開自白屬實可採。
二、按刑法第三百二十一條第一項第三款攜帶兇器竊盜罪所謂之
    兇器，其種類並無限制，凡客觀上足對人之生命、身體、安
    全構成威脅，具有危險性之器械均屬之，此有最高法院七十
    九年台上字第五二五三號判例意旨可資參照。經查：被告行
    竊時，係攜帶扣案之油壓剪及Ｔ型扳手各一支前往，並以扣
    案之油壓剪剪斷上開腳踏車大鎖之方式為之，已如前述，扣
    案之油壓剪及Ｔ型扳手，均係鐵製材質，若持之朝人體敲、
    擊或刺、劃，均足以傷害身體，危及性命，客觀上對於人之
    生命、身體、安全當然構成威脅，具有危險性，屬刑法第三
    百二十一條第一項第三款所定之兇器，已堪認定。從而，本
    件事證明確，被告攜帶兇器竊盜犯行已明，應予依法論處。
三、核被告所為，係犯刑法第三百二十一條第一項第三款之攜帶
    兇器竊盜罪。被告曾於九十六年間，因竊盜案件，經本院以
    九十六年度易字第一九七八號刑事判決各判處有期徒刑二月
    ，如易科罰金，均以新臺幣一千元折算一日確定，以及因妨
    害性自主案件，經本院以九十七年度訴字一八一號刑事判決
    各判處有期徒刑三月，如易科罰金，均以新臺幣一千元折算
    一日確定，上開數嗣經本院以九十七年度聲字第一九九六號
    刑事裁定應執行有期徒刑七月確定，嗣於九十八年四月十九
    日縮刑期滿執行完畢出監，此有臺灣高等法院被告前案紀錄
    表一份在卷可按，其於上開有期徒刑執行完畢後，五年以內
    ，故意再犯本件有期徒刑以上之罪，為累犯，應依刑法第四
    十七條第一項規定加重其刑。爰審酌被告犯罪之動機、目的
    、手段、素行、正值青年、不知戮力工作，付出勞力、時間
    獲取報酬，反為本件竊盜犯行、所竊上開腳踏車價值約一萬
    元，攜帶兇器竊盜，影響社會治安，所生危害及事後坦承犯
    行之態度等一切情狀，量處如主文所示之刑。至扣案之油壓
    剪及Ｔ型扳手各一支，均係被告所有，供其本件竊盜犯罪所
    用及預備之物，此業經被告於本院審理中坦認在卷，均應依
    刑法第三十八條第一項第二款規定，併予宣告沒收。
據上論斷，應依刑事訴訟法第二百八十四條之一、第二百九十九
條第一項前段，刑法第三百二十一條第一項第三款、第四十七條
第一項、第三十八條第一項第二款，判決如主文。
本案經檢察官文家倩到庭執行職務。
中    華    民    國    99    年    6     月    11    日
                        臺灣臺北地方法院刑事第十五庭
                            法  官  吳麗英
上正本證明與原本無異。 
如不服本判決應於收受送達後10日內向本院提出上訴書狀，並應
敘述具體理由；其未敘述上訴理由者，應於上訴期間屆滿後20日
內向本院補提理由書（均須按他造當事人之人數附繕本）「切勿
逕送上級法院」。告訴人或被害人如對於本判決不服者，應具備
理由請求檢察官上訴，其上訴期間之計算係以檢察官收受判決正
本之日期為準。 
                            書記官  藍儒鈞
中    華    民    國    99    年    6     月    11    日
附錄本案論罪科刑法條：
中華民國刑法第321條：
犯竊盜罪而有左列情形之一者，處 6 月以上、 5 年以下有期徒
刑：
一、於夜間侵入住宅或有人居住之建築物、船艦或隱匿其內而犯
    之者。
二、毀越門扇、牆垣或其他安全設備而犯之者。
三、攜帶兇器而犯之者。
四、結夥三人以上而犯之者。
五、乘火災、水災或其他災害之際而犯之者。
六、在車站或埠頭而犯之者。
前項之未遂犯罰之。

司法院資訊處製作；財團法人民間司法改革基金會備份。
